【裁判字號】    95,訴,2635
【裁判日期】    951005
【裁判案由】    毒品危害防制條例
【裁判全文】
臺灣臺中地方法院刑事判決              95年度訴字第2635號
公  訴  人  臺灣臺中地方法院檢察署檢察官
被      告  甲○○
                    （另案在臺灣臺中監獄執行）
上列被告因違反毒品危害防制條例案件，經檢察官提起公訴（95
年度毒偵字第3585號），經本院合議庭裁定適用簡式審判程序，
本院判決如下：
    主    文
甲○○連續施用第一級毒品，累犯，處有期徒刑捌月。
    犯罪事實
一、甲○○於民國90年間，曾因施用第一級毒品罪，經法院判處
    有期徒刑10月確定；於91年間，又因竊盜罪及施用第一級毒
    品罪，經法院分別判處有期徒刑8月、10月，定應執行刑為
    有期徒刑l年5月確定；施用第一級毒品部分並裁定強制戒治
    ，於91年5月13日入臺灣臺中戒治所執行強制戒治，至92 年
    5月12日期滿，翌日即92年5月13日入監執行前揭10月、l 年
    5月有期徒刑，迄94年l月l9日假釋出獄，並於94年7月3日假
    釋期滿未被撤銷而視為執行完畢。詎猶不知悔改，復基於施
    用毒品之概括犯意，自95年4月18日本院95年度訴字第85號
    判決確定後之某日起至95年5月9日12時20分許為警查獲採尿
    往前回溯96小時內某時止，在臺中縣外埔鄉○○村○○路七
    支巷26號其住處等地，以將海洛因加水，再以注射針筒注射
    之方式，連續施用第一級毒品海洛因多次。嗣於95年5月9日
    中午12時20分許，在臺中縣大甲鎮○○路l號前，因另涉犯
    竊盜罪嫌為警查獲，經帶回警局採尿送驗結果，呈有嗎啡陽
    性反應，始查悉上情。
二、案經臺中縣警察局大甲分局報請台灣台中地方法院檢察署檢
    察官偵查起訴。
    理    由
一、訊據被告甲○○對於上揭施用第1級毒品之犯行坦承不諱，
    且被告於前揭時地為警查獲後所採集之尿液，經送中山醫學
    大學附設醫院檢驗科藥物檢測中心檢驗結果，其尿液呈有嗎
    啡陽性反應，此有中山醫學大學附設醫院檢驗科藥物檢測中
    心檢驗結果乙紙在卷可稽，顯示被告於95年5月9日12時20分
    許為警查獲採尿往前回溯96小時內某時，仍有再繼續施用，
    本件事證明確，被告犯行應堪認定。
二、核被告甲○○所為，係犯毒品危害防制條例第10條第1項之
    施用第一級毒品罪。又被告施用前後持有第一級毒品之低度
    行為，為其施用第一級毒品之高度行為所吸收，不另論罪。
    按刑法第2條第1項所稱之法律，係指刑罰所依存的整體法律
    狀態，故法律有變更應指足以影響行為的可罰性與法律效果
    的法令因修正或廢止而有所變更而言。所以刑法法律變更概
    念，應界定在法律規定的改變，足以影響刑罰權判斷者而言
    ，刑法總則的變更，自然會影響到個別犯罪的成立，乃至於
    法律效果的結構，自屬法律變更，應為新舊法之比較。而刑
    法第56條連續犯之規定，業於94年2月2日修正公布刪除，並
    於95年7月1日施行，原屬連續犯之數個犯罪行為，依新法應
    數罪併罰，比較修正前之規定，可依裁判上一罪論處，顯然
    修正前之規定有利於被告，如仍依修正後之規定，對於被告
    極為不利，從而，解釋上對於刑法第2條之解釋，應包括此
    種影響罪刑加重之規定。是以連續數行為而犯同一之罪名，
    均在新法施行前者，新法施行後，應依修正後刑法第2條第1
    項之規定，適用最有利於行為人之法律（最高法院95年5月
    23日第8次刑事庭會議意旨參照）。本件被告於修正前之刑
    法時期所犯之數次施用第一級毒品罪，依裁判時之修正後之
    刑法第2條第1項比較之結果，以修正前之刑法較有利於行為
    人，應依修正前之刑法第56條之規定，逕以一連續施用第一
    級毒品罪論處。而被告先後多次施用第一級毒品海洛因之犯
    行，時間緊接，方法相同，所犯構成要件相同之罪名，顯係
    基於概括犯意反覆為之，為連續犯，應依修正前刑法第56
    條之規定以一罪論，並加重其刑。另被有事實欄所述之前科
    ，此有臺灣高等法院被告前案紀錄表附卷可稽，其於5年以
    內再故意犯本件有期徒刑以上之罪，不論依修正前之刑法第
    47條，或修正後之刑法第47條第1項之規定，均構成累犯，
    對被告而言並無有利或不利之情形，自不生新舊法比較之問
    題，應逕依修正前之刑法第47條，論以累犯，並遞加重其刑
    ，併予敘明。爰審酌被告施用之頻率、態樣及前因施用毒品
    犯行曾經觀察、勒戒、服刑後，竟又再施用毒品不輟，無視
    於毒品對於自身健康之戕害及國家對於杜絕毒品犯罪之禁令
    ，惡性非輕。本諸施用毒品者均有相當程度之生理成癮性及
    心理依賴性，其犯罪心態與一般刑事犯罪之本質並不相同，
    且被告係於觀察、勒戒、服刑執行完畢釋放後，5年內再犯
    施用第一級毒品海洛因犯行，依毒品危害防制條例之規定，
    無需再經觀察、勒戒及強制戒治之刑事處遇程序。為兼顧被
    告斷絕生理成癮性及心理依賴性之必要，量刑實不宜過輕，
    惟斟酌被告犯後業已坦承犯行，頗具悔意等一切情狀，量處
    如主文所示之刑，以示懲儆。
據上論斷，應依刑事訴訟法第273條之1第1項、第299條第1項前
段，毒品危害防制條例第10條第1項，刑法第11條前段、第2條第
1項前段、修正前刑法第56條、修正前刑法第47條，判決如主文
。
本案經檢察官郭明嵐到庭執行職務。
中    華    民    國    95    年    10    月     5    日
                  刑事第七庭    法  官  郭德進
上正本證明與原本無異。
如不服本判決，應於送達後十日內向本院提出上訴狀（須附繕本
），上訴於台灣高等法院台中分院。
中    華    民    國    95    年    10    月    12    日
                                書記官  陳惠玲
                                                       B
附錄本案論罪科刑法條全文
毒品危害防制條例第10條第1項
施用第一級毒品者，處 6月以上5年以下有期徒刑。


司法院資訊處製作；財團法人民間司法改革基金會備份。
